【裁判字號】    95,訴,1045
【裁判日期】    951229
【裁判案由】    違反毒品危害防制條例
【裁判全文】
臺灣屏東地方法院刑事判決              95年度訴字第1045號
公  訴  人  臺灣屏東地方法院檢察署檢察官
被      告  甲○○
上列被告因違反毒品危害防制條例案件，經檢察官提起公訴（95
年度毒偵字第1833號），被告於準備程序中先就被訴事實為有罪
之陳述，本院合議庭裁定改依簡式審判程序審理，判決如下：
    主  文
甲○○施用第一級毒品，累犯，處有期徒刑拾壹月。
    事  實
一、甲○○曾於民國89年間，因施用毒品案件，經本院以89年度
    毒聲字第2147號裁定令入戒治處所施以強制戒治，於90年5
    月3 日停止戒治出所，而於90年10月29日執行完畢。又甲○
    ○另前於88年間曾因違反毒品危害防制條例案件，經本院以
    88 年 度訴字第536 號判決判處有期徒刑1 年4 月，並經臺
    灣高等法院高雄分院駁回上訴確定；又於89年間因竊盜案件
    ，經臺灣高等法院高雄分院以89年度上易字第2072號判決判
    處有期徒刑2 年6 月確定，嗣經與前案定應執行刑為有期徒
    刑3 年6 月確定；另於89年間因竊盜案件，經本院以90年度
    易字第187 號判決判處拘役20日確定；復於89年間因違反毒
    品危害防制條例案件，經本院以89年度易字第1263號判決判
    處有期徒刑1 年3 月確定，並與前開有期徒刑3 年6 月、拘
    役20 日 接續執行，而於94年7 月25日因縮短刑期假釋出獄
    付保護管束，嗣於94年10月14日縮刑期滿未經撤銷假釋，所
    餘刑期以已執行完畢論。詎仍不知悔改，於上開所示之強制
    戒治執行完畢釋放後5 年內，復基於施用第一級毒品海洛因
    之犯意，於95年9 月20日11時27分許採尿時回溯72小時內某
    時，以將海洛因摻入香菸內點燃吸食之方式，施用第1 級毒
    品海洛因1 次。嗣於95年9 月20日上午，在屏東縣萬丹鄉○
    ○村○○路旁，因形跡可疑為警攔查，經警徵得甲○○同意
    採尿送檢驗後，結果呈嗎啡陽性反應，始查知上情。
二、案經屏東縣警察局屏東分局報告臺灣屏東地方法院檢察署檢
    察官偵查起訴。
    理  由
一、按除被告所犯為死刑、無期徒刑、最輕本刑為3 年以上有期
    徒刑之罪或高等法院管轄第一審案件者外，於法院行準備程
    序進行中，被告先就被訴事實為有罪之陳述時，審判長得告
    知被告簡式審判程序之旨，並聽取當事人、代理人、辯護人
    及輔佐人之意見後，裁定進行簡式審判程序，刑事訴訟法第
    273 條之1 第1 項定有明文。被告甲○○所為係犯死刑、無
    期徒刑、最輕本刑為3 年以上有期徒刑以外之罪，其於本院
    審判程序中就被訴事實為有罪之陳述，經法官告知簡式審判
    程序之旨，並聽取公訴人、被告之意見後，依上開刑事訴訟
    法第273 條之1 第1 項規定，裁定由受命法官獨任進行審判
    程序，並依同法第273 條之2 、第159 條第2 項之規定，不
    適用傳聞法則有關限制證據能力之相關規定，合先敘明。
二、上揭犯罪事實，業據被告於本院審理時坦承不諱，且被告為
    警查獲後所排放尿液經採樣送請長榮大學以EIA 酵素免疫分
    析法及GC/MS 氣相層析質譜儀法確認檢驗，呈嗎啡及可待因
    陽性反應之情，有長榮大學95年10月10日之確認報告1 紙附
    卷可稽，上開檢驗檢果，係檢驗機關本於專業知識及精密儀
    器或科學檢驗方式所得結論，自可憑信，足認被告自白與事
    實相符。再被告先前如事實欄所載，曾於89年間，因施用毒
    品案件，經本院以89年度毒聲字第2147號定定令入戒治處所
    施以強制戒治，於90年5 月3 日停止戒治出所，而於90 年
    10月29日執行完畢之情，有臺灣高等法院被告前案紀錄表1
    份在卷可佐，顯見被告係於強制戒治執行完畢釋放後5 年內
    ，再犯本件施用第一級毒品之罪甚明。本案事證明確，被告
    犯行堪以認定，應依法論科。
三、查海洛因係毒品危害防制條例第2 條第2 項第1 款所稱之第
    一級毒品，核被告施用第一級毒品海洛因之行為，係犯同條
    例第10條第1 項之施用第一級毒品罪。其施用第一級毒品前
    ，持有第一級毒品海洛因之低度行為，為施用之高度行為所
    吸收，不另論罪。再被告前於88年間曾因違反毒品危害防制
    條例案件，經本院以88年度訴字第536 號判決判處有期徒刑
    1 年4 月，並經臺灣高等法院高雄分院駁回上訴確定；又於
    89年間因竊盜案件，經臺灣高等法院高雄分院以89年度上易
    字第2072號判決判處有期徒刑2 年6 月確定，嗣經與前案定
    應執行刑為有期徒刑3 年6 月確定；另於89年間因竊盜案件
    ，經本院以90年度易字第187 號判決判處拘役20日確定；復
    於89年間因違反毒品危害防制條例案件，經本院以89年度易
    字第1263號判決判處有期徒刑1 年3 月確定，並與前開有期
    徒刑3 年6 月、拘役20日接續執行，而於94年7 月25日因縮
    短刑期假釋出獄付保護管束，嗣於94年10月14日縮刑期滿未
    經撤銷假釋，所餘刑期以已執行完畢論，有臺灣高等法院被
    告前案紀錄表1 份在卷可憑，其於受有期徒刑之執行完畢後
    5 年內，再故意犯本件有期徒刑以上之罪，為累犯，應依刑
    法第47條第1 項之規定，加重其刑。爰審酌被告行為時31歲
    ，高中肄業，前經強制戒治後，仍未戒斷其施用毒品之惡習
    ，再次漠視法令禁制而犯本罪，惟其施用毒品所生危害，實
    以自戕身心健康為主，尚未危及他人，且其犯後坦承犯行，
    尚知悔悟及犯罪之動機、手段等一切情狀，量處如主文所示
    之刑，以示懲儆。
四、據上論斷，應依刑事訴訟法第299 條第1 項前段、第273 條
    之1 第1 項，毒品危害防制條例第10條第1 項，刑法第11條
    前段、第47條第1項，判決如主文。
中    華    民    國    95    年    12    月    29    日
                  刑事第三庭    法  官  林雅莉
以上正本證明與原本無異。
如不服本判決應於收受本判決送達後十日內向本院提出上訴書狀，
其未敘述上訴理由者，並得於提起上訴後十日內向本院補提理由
書狀（均須按他造當事人之人數附繕本）「切勿逕送上級法院」
                                書記官  黃佳惠
中    華    民    國    95    年    12    月    29    日
附錄本判決論罪科刑法條全文：
毒品危害防制條例第10條第1項
施用第一級毒品者，處6月以上5年以下有期徒刑。


司法院資訊處製作；財團法人民間司法改革基金會備份。
